【裁判字號】    98,訴,2089
【裁判日期】    990805
【裁判案由】    偽造文書等
【裁判全文】
臺灣臺北地方法院刑事判決              98年度訴字第2089號
公  訴  人  臺灣臺北地方法院檢察署檢察官
被      告  甲○○
選任辯護人  陳國雄律師
上列被告因偽造文書等案件，經檢察官提起公訴（98年度偵緝字
第2494、2495、2496號），本院判決如下：
    主    文
甲○○行使偽造私文書，足以生損害於他人，處有期徒刑貳年陸
月。如附表五、附表六所示之買賣報告書上偽造之「統一綜合證
券公司買賣報告書專用章」印文各壹枚均沒收之。
    犯罪事實
一、甲○○係址設臺北市○○路8 號之統一綜合證券股份有限公
    司（下稱統一證券公司）經理，其與丁○○為舊識，常因操
    作股票有資金需求，向丁○○商借，借款之方式為甲○○以
    其所操作之帳戶（即人頭戶）股票交易紀錄為憑，並交付各
    該帳戶之存摺及取款憑條作為擔保向丁○○借款。詎甲○○
    因操作股票資金調度困難，竟基於行使偽造私文書及意圖為
    自己不法所有之犯意，為取信丁○○其確有償還借款之資力
    ，而使丁○○同意借款，於民國96年8 月17日某時許，在臺
    北市○○街389 巷7號2樓住處，以在電腦上繪製如附表一至
    附表四所示之文件，以及以電腦掃瞄舊有之買賣報告書（連
    同買賣報告書上之「統一綜合證券公司買賣報告書專用章」
    印文一併掃瞄入內），再於電腦中更改買賣報告書之交易內
    容，而製作如附表五至附表六所示之文件（其上各有偽造之
    「統一綜合證券公司買賣報告書專用章」印文）等方式，接
    續偽造如附表一至附表六所示之文件，以表示許秀馨、賴姿
    君、楊雅蘭、李季璇、翁麗玲及邱錦龍等人確有為如附表一
    至附表六所示之交易內容，再將偽造完成之上述資料交由不
    知情之統一證券公司職員乙○○（業經檢察官為不起訴處分
    確定），由乙○○於同日丁○○至統一證券公司時，即交付
    予丁○○而行使之，使丁○○陷入錯誤，誤以為甲○○之人
    頭戶於如附表一至附表四所示各該交易日（成交日或起息日
    ）有融資買進各檔股票，以及於96年8 月17日已賣出翁麗玲
    、邱錦龍帳戶之部分股票，待交割即可償還部分借款，而決
    定借款，丁○○遂於同日將950 萬元匯至不知情之甲○○配
    偶丙○○（業經檢察官為不起訴處分確定。與乙○○係屬姊
    妹關係）申請之國泰世華商業銀行帳戶內（帳號：00000000
    0000號），足以生損害於統一證券公司、一銀證券股份有限
    公司、日盛證券股份有限公司及丁○○。嗣丁○○持上開國
    泰世華商業銀行之取款憑條取款竟不獲兌現，復提示甲○○
    前所簽發以供擔保之面額5,000 萬元支票亦遭退票，始悉上
    情。
二、案經丁○○訴由臺灣臺北地方法院檢察署檢察官偵查起訴。
    理    由
一、上開關於偽造私文書進而行使之犯罪事實，業據被告甲○○
    於本院審理時坦承不諱，核與證人即告訴人丁○○於警詢、
    檢察官訊問及本院審理時證述、證人乙○○、丙○○於警詢
    及檢察官訊問所證、證人許秀馨、蔡明璋（許秀馨之配偶）
    、楊雅蘭、李季璇、翁麗玲、洪英哲於警詢時證述之情節相
    符，並有如附表一至附表六所示偽造之文件、統一證券公司
    97年6 月12日統證總字第0970000016號函、一銀證券股份有
    限公司97年6 月17日一銀證營字第0978061701號函、日盛證
    券股份有限公司99年5月31日日證字第09930056780號函在卷
    可憑，堪認被告之自白與事實相符而可以採信，是被告所涉
    行使偽造私文書之犯行，應堪認定。
二、又被告對於告訴人於96年8月17日匯款950萬元至其配偶丙○○帳戶內之事實固不爭執，惟矢口否認有何詐欺取財之犯行
    ，辯稱：這些不實的資料雖然是我偽造的，但我交給告訴人
    ，是因為告訴人要我提供財產證明讓他安心，因為股票大跌
    ，證明我有財力可以還錢給他，因為我跟告訴人資金往來一
    年多，我還有欠他的錢，8月17日告訴人雖然有匯款950萬元
    給我，但這跟我交付不實資料給告訴人是沒有關係等語。被
    告之辯護人亦為被告辯護稱：(一)被告與告訴人二人為合作關
    係，且資金往來十分密切，合作期間自95年5 月至96年11月
    12日止，被告尚多給予告訴人1,693,858 元，且被告亦於96
    年6月中旬開立一張5,000萬元之支票作為擔保，可知二人合
    作關係並無問題。又告訴人雖非每次匯款前皆收到被告提供
    之文件，但其仍願匯款，顯見告訴人皆係基於穩固之合作關
    係及支票之擔保而自願付款。檢察官既未舉證證明被告係先
    提示偽造之文書致使告訴人陷於錯誤而付款，則應認定被告
    雖於96年8 月17日偽造前開文書，但於提示告訴人前，告訴
    人即已匯款，故告訴人並非因該偽造之文書致陷於錯誤進而
    付款，則被告提示偽造文書行為與告訴人交付財物行為間欠
    缺因果關係，自不該當詐欺罪之構成要件；(二)因被告基於與
    告訴人之長期合作關係，為尋求告訴人繼續支持以維繫合作
    關係，始提示上開偽造之文書。又被告於96年8 月17日告訴
    人匯款950萬元後，當日亦匯入970萬元至告訴人帳戶，顯見
    96年8 月17日之匯款亦為雙方常態之資金流通，若被告要詐
    欺，就不會在8月17日匯款970萬元給告訴人。是以，被告提
    示偽造之文書，乃為維繫雙方長期合作關係。此外，就取得
    告訴人匯款部分，則係基於合作共同獲利目的，而非為自己
    或第三人所有之意圖所為，且既係為合作關係所為，亦難謂
    屬不法。至於事後取款憑條無法兌現及供擔保之支票跳票部
    分，乃當時股票大跌所致，而非匯款時所得預料，故不應以
    事後無法償還而認被告係基於不法所有之意圖取得匯款；(三)
    被告與告訴人二人長期合作關係穩定，且多次被告未交付單
    據給告訴人，告訴人仍為匯款，故被告認縱未有前述提供偽
    造文書之行為，告訴人仍會基於合作之目的匯款以供融資，
    是以即使告訴人係因被告提示偽造文書致陷於錯誤進而匯款
    ，被告對此因果關係亦欠缺認識等語。經查：
  (一)告訴人確實於96年8月17日匯款950萬元至甲○○配偶丙○○
    之國泰世華商業銀行帳戶內（帳號：000000000000號）之事
    實，業經被告供承在卷，核與證人丁○○所證述之情節相符
    ，並有存款取款憑條、存款存入憑條附卷可考。
  (二)又證人丁○○於本院審理時證稱：（跟被告有金錢上往來？
    ）有；（什麼樣的內容？）被告拿股票的庫存表及股票買賣
    報告書質押在我這邊，跟我借錢；（這樣的借款模式從何時
    開始？）95年7 月；（一開始是誰找誰？怎麼談？）被告找
    我的。他拿股票押在我這邊向我借錢；（你說的股票是指？
    ）就是庫存表，剛開始是這樣，後來被告跟我說買賣股票，
    今天賣股票後天金額才會進來，但是今天被告買股票就要用
    到錢，所以他拿股票買賣報告書來跟我借錢；（當被告跟你
    借款的時候，交付的文件從何時開始有變換？）95年8 月初
    ；（你取得被告為了借款而交付的庫存表後，如何處理庫存
    表？）每天的庫存表股價不一樣，如今天股票的價值5,000
    萬元，我就借錢5,000 萬元給被告，被告就將他的人頭的印
    章、庫存表、銀行存款簿質押給我，我錢才給他；（依你被
    告約定，如被告借錢未能清償，押給你的那些文件、物品如
    何處理？）被告沒有跟我約定，但我認為他如果錢沒有還給
    我，我應該可以處理；（我是問你如何處理？）那些文件就
    放在我這邊；（你取得的質押文件或是資料有何經濟上的價
    值？）有價證券；（你取得被告質押給你的有價證券，在被
    告沒有辦法還款的狀況下，對這些有價證券你要如何處理？
    ）我會把股票賣掉，把錢拿回來；（被告從之前向你借款給
    你的相關文件，證券帳戶申請人為何人？）都是被告的人頭
    ，有2 、30個人，我有印象的名字是蔡明璋、翁麗玲，其他
    名字我不記得；（當被告要向你借款時，流程為何？請詳述
    ？）今天收完盤之後，賴儀雯會打電話給我，他會跟我說明
    天需要多少錢，要我準備好，到隔天收完盤之後，我會去被
    告的統一證券的辦公室，等乙○○拿買賣報告書及庫存表給
    我，我會對對看買賣報告書與庫存表的金額是否有超過被告
    要跟我借款的金額，因為買賣報告書與庫存表的金額一定要
    高過我要借給被告的錢，我才會把錢借給被告，因為股票的
    價格有可能會跌，我對好之後，我就會去統一證券裡面附設
    的國泰世華銀行櫃台匯款（就是被告向我借款的款項）到丙○○的帳戶；（依你方才所述的借款流程，你會取得哪些資
    料？）庫存表及買賣報告書；（這些取得的文件會交還給被
    告嗎？）會；（何時？）就是我匯款的隔天，因為庫存表的
    價值又不一樣了；（你返還借款當天取得的庫存表及買賣報
    告書時，會取得新的資料嗎？）買賣報告書我不會還給被告
    ，因為買賣報告書是交割單，如果我錢領到了，我就會直接
    把買賣報告書作廢。我只是把庫存表還給乙○○，如果被告
    還要跟我借錢，乙○○會把新的庫存表及買賣報告書給我，
    如果被告沒有要再跟我借錢，乙○○就不會把新的資料給我
    ；（當你匯款隔天把庫存表交給乙○○時，被告前一天向你
    支借的款項是否已經返還？）沒有；（依你方才所述，除非
    有新的借貸關係，否則你不會取得新的資料，因此你手上就
    沒有庫存表了，是否如此？）是的；（此時你所謂的質押文
    件為何？）因為他沒有欠我錢，就不用質押；（可是被告當
    時都還沒有還你錢？）被告錢沒有還我的話，我庫存表不會
    還他；（你方才說隔天就會把庫存表交還給乙○○，因為股
    票價格有變動，現在又說被告沒有還錢之前，你庫存表不會
    還他，到底詳情為何？）被告不是一次還，例如說昨天欠我
    3,000萬元，今天還了500 萬元，還欠2,500萬元，所以我隔
    天要把舊的庫存表還給他，再拿新的價值2,500 萬元的庫存
    表給我；（依你所述，你手上的庫存表金額應該超過你所借
    給被告的金額？）是的；（買賣報告書上的金額是否就是股
    票賣出打算還給你的金額？）是的；（因此你的意思是指被
    告每天以庫存表跟你借錢，再以買賣報告書進行還款？）是
    的；（所有的人頭戶存摺、印章是何人保管？）都是乙○○
    拿給我的；（你使用完人頭戶印章、存摺後必須交還嗎？）
    要，必須交還給乙○○，然後他會拿新的庫存表給我，因為
    每天收盤不一樣；（你每次領錢的時候，人頭帳戶內的金額
    與買賣報告書有無落差？）沒有；（起訴書所載「客戶未償
    餘額清冊」、「客戶擔保維持率資料表」、「信用交易帳卡
    一覽表」與你所稱庫存表是否相同？提示他字卷第11-14 頁
    ）對，這幾張都是，這就是我所指的庫存表；（依你方才所
    述，你會借錢給被告，是因為看了庫存表還是看了買賣報告
    書？）兩者都有；（如果當天乙○○沒有給你庫存表，你會
    借錢給被告嗎？）不會；（如果當天乙○○只有給你買賣報
    告書，你會借錢給被告？）我會借給他買賣報告書的金額等
    語。由證人丁○○上開證述可知，被告與告訴人間金錢借貸
    關係之往來，係由被告提供人頭股票投資戶之存摺、印章及
    庫存股票明細資料（即證人丁○○所指「庫存表」，或如附
    表一至附表四所示之文件）作為擔保，再由告訴人依擔保品
    之價值決定貸款給被告之金額，而買賣報告書（即交割單）
    則係被告交付給告訴人，由告訴人提領人頭股票投資戶帳戶
    內因股票出售所得之金額，以償還先前積欠告訴人之借貸金
    額，告訴人於收受被告透過乙○○所轉交之庫存表、買賣報
    告書時，即綜合上開兩項文件之價值，決定再次借款給被告
    之金額，是庫存表、買賣報告書之價值，自屬告訴人決定是
    否貸款給被告以及貸款金額之最重要考量因素，被告以偽造
    之庫存表、買賣報告書交給告訴人，使告訴人信以為真，而
    誤信上開文件具有文件上所呈現之價值，進而決定借款950
    萬元給被告，被告以不實文件向告訴人詐欺取財之事實，至
    為灼然。
  (三)另被告於本院審理時供稱：（你8月17日交給丁○○的這6張
    偽造文書，跟他匯款950 萬元的沒有關係嗎？）是的。因為
    我們都是正常往來，只要我打個電話，他就會匯款；（既然
    如此，你只要打個電話就好，你為何還要偽造這6 張文件？
    ）因為我想說還要繼續合作下去，所以才偽造這些東西給他
    ，證明我還有財力；（你不是說你只要打個電話給他就好了
    嗎？）打個電話是調錢，偽造這些東西，是想要繼續合作；
    （過往丁○○借錢給你，你都會提供他所說的庫存表及買賣
    報告書給他嗎？）大部分都是；（你為何要提供庫存表及買
    賣報告書給丁○○？）買賣報告書是要給丁○○領錢，庫存
    表是要證明我還有財力；（為何你要丁○○借錢給你，必須
    要你證明你還有財力？）因為一開始合作的時候是這麼說的
    ，到後來大家都熟悉了，丁○○要求我開1張5,000萬元的支
    票，有時候比較忙的時候，我就沒有提供庫存表給他；（你
    沒有提供庫存表給他，他還會借錢給你嗎？）是的。借我錢
    是他看買賣報告書；（你方才不是說買賣報告書是要給他領
    錢嗎？）是的；（那跟丁○○借錢給你何關係？）沒有關係
    ；（既然你說你沒有提供庫存表給丁○○，丁○○還是會借
    錢給你，你為何要大費周章去偽造庫存表？）因為8月17 日
    我偽造這些東西，是希望以後還可以合作，跟借錢沒有關係
    ；（在8 月17日之前有何跡象顯示丁○○不要跟你合作了，
    所以你有必要去偽造庫存表？）沒有顯示；（既然沒有跡象
    顯示丁○○不要跟你合作了，你為何會說希望以後還能跟丁○○合作，所以你才會偽造庫存表？）因為股票大跌，很多
    朋友問我有沒有受傷很重，我心理會慌，心想已經賠很多錢
    ，所以我才會想說如果沒有拿東西給丁○○的話，他一定會
    想說叫我欠他的錢還他，所以沒有辦法再合作了等語。由被
    告上開供述可知，被告雖一再辯稱其提供偽造之如附表一至
    附表六所示文件給告訴人與告訴人貸款950 萬元給被告之決
    定無關，惟兩者間既無因果關係，則被告自無必要大費周章
    偽造如附表一至附表六所示文件，以免日後東窗事發後，不
    僅可能遭告訴人追究偽造文書罪責，且亦破壞兩人間如被告
    所言之「合作關係」，是被告上開所辯，顯然無法自圓其說
    ，其屬事後卸責之詞至明。至辯護人固辯護稱：被告於96年
    6月中旬開立1 張5,000萬元之支票作為擔保，可知二人合作
    關係並無問題。又告訴人雖非每次匯款前皆收到被告提供之
    文件，但其仍願匯款，顯見告訴人皆係基於穩固之合作關係
    及支票之擔保而自願付款等語，惟證人丁○○於檢察官訊問
    時證稱：我與甲○○的借款金額越來越高時，由甲○○開立
    1 張5,000萬元的支票，大約是在96年6月中旬交給我做抵押
    ，因為甲○○雖然有拿人頭的集保戶、銀行存摺及印章給我
    ，但我認為沒有保障，因為若這些人頭屆時主張非人頭而是
    真正的股票所有權者，或這些人頭去申報遺失，我就沒有任
    何保障，所以我才要求甲○○開立5,000 萬元支票給我等語
    （見97年10月9 日檢察官訊問筆錄，97年度他字第2180號卷
    第52頁），衡諸告訴人與被告兩人間借貸關係往來頻繁，每
    次借貸金額動輒上千萬元，且證人丁○○所陳個人疑慮，非
    無可能，是上開5,000 萬元支票顯係告訴人為加強債權擔保
    而要求被告開立，與兩人間之合作關係是否穩固並無直接關
    係，亦與被告向告訴人借款時須提出庫存表或買賣報告書作
    為擔保，係屬二事，被告、辯護人空言「告訴人非每次匯款
    前皆收到被告提供之文件，但其仍願匯款」等語，復未能提
    出相關事證供本院查核，其上開所辯，自不足採信。另辯護
    人所指被告於96年8月17日告訴人匯款950萬元後，當日亦匯
    入970萬元至告訴人帳戶，顯見96年8月17日之匯款亦為雙方
    常態之資金流通，若被告要詐欺，就不會在8月17日匯款970
    萬元給告訴人一節，證人丁○○亦於本院審理時證稱：那是
    之前96年8 月15日乙○○拿給我的買賣報告書所領到的錢，
    與8月17日我拿到的2張買賣報告書無關，我當天決定再借出
    950 萬元，是綜合4張庫存表及2張買賣報告書所計算出來的
    金額等語，而依卷附告訴人之國泰世華商業銀行活期儲蓄存
    款帳戶存摺影本所示（見97年度偵字第14370 號卷(一)第86頁
    ），告訴人匯出950 萬元至被告之配偶丙○○帳戶內，確實
    係在告訴人取得前開970 萬元之後，是證人丁○○上開所證
    ，自可採信，辯護人前開所辯，自無從為有利於被告之認定
    。
三、綜上所述，被告上開就詐欺取財部分所為之辯解，均不足採
    信。此外，並有前開5,000 萬元支票及其退票理由單、活期
    （儲蓄）存款取款憑條（均影本）在卷足憑（均見97年度他
    字第2180號卷第9 頁、第17頁）。本件事證明確，被告之犯
    行可以認定，自應依法論科。
四、核被告甲○○所為，係犯刑法第216條、第210條之行使偽造
    私文書罪、第339條第1項詐欺取財罪。其偽造印文（就附表
    五、附表六所示文件部分）係偽造私文書之階段行為，偽造
    私文書之低度行為為行使之高度行為所吸收，均不另論罪。
    被告利用不知情之乙○○交付如附表一至如附表六所示偽造
    之文件予丁○○而行使之，應論以間接正犯。被告行使偽造
    私文書犯行，係同時遂行其詐欺取財之犯行，係以一行為而
    觸犯數罪名，為想像競合犯，應依刑法第55條（起訴書誤載
    為刑法第56條）之規定，分別從一情節較重之行使偽造私文
    書罪處斷。至起訴書固起訴主張被告偽刻「買賣報告書專用
    統一綜合證券公司」印章，並在如附表五、附表六所示之文
    件上蓋印等情，惟此部分為被告所否認，辯稱：我是用電腦
    掃瞄舊的買賣報告書，再於電腦裡面做更改，再列印出來等
    語（見99年7 月22日審判筆錄第46頁），證人丁○○於本院
    審理時亦證稱：（買賣報告書上的統一證券買賣報告書專用
    章是列印的還是另外蓋印的？）有顏色，是紅色；（是用列
    印出來的，還是用章蓋的？）不是用章蓋的，是列印出來的
    等語（見99年7 月22日審判筆錄第19頁），而檢察官並未提
    出證據證明被告確有偽刻上開印章並蓋印於如附表五、附表
    六所示之文件上之事實，是檢察官上開所指被告盜刻印章並
    蓋用之犯罪嫌疑事實，尚無從認定，惟此部分僅屬犯罪事實
    之減縮，並不影響事實之同一性，自不生變更法條之問題，
    亦無庸由本院為不另為無罪之諭知，附此敘明。
五、爰審酌被告前無犯罪前案紀錄，此有臺灣高等法院被告前案
    紀錄表在卷可考，素行尚佳，且其利用其與告訴人長期借貸
    往來所建立之信用關係，因資金調度困難，而起意偽造作為
    信用擔保之文件向告訴人詐取950 萬元，數額非少，情節不
    輕，迄今亦未與告訴人和解，犯後仍就詐欺取財部分否認犯
    行，態度難認良好等一切情狀，量處如主文所示之刑，以示
    警惕。如附表五、附表六所示文件，雖係供被告犯罪所用之
    物，惟已交付告訴人而為告訴人所有，自不得沒收。然上開
    文件上之「統一綜合證券公司買賣報告書專用章」印文各1
    枚，均係屬於偽造之印文，不問屬於犯人與否，均應依刑法
    第219 條規定沒收之。
六、公訴意旨另以：被告甲○○基於偽造文書及意圖為自己不法
    所有之犯意，於民國96年8 月間，在不詳時地，偽刻「買賣
    報告書專用章統一綜合證券公司」，並接續於96年8月7日，
    8月8日、8月15日、8月17日（就8 月17日部分，業經本院認
    定成立犯罪，已如前述），在臺北市○○區○○街389巷7號
    2 樓住處，偽造人頭帳戶許秀馨、賴姿君、楊雅蘭、李季璇
    「客戶未償餘額清冊」、「客戶擔保維持率資料表」等資料
    ，以及翁麗玲、邱錦龍「統一證券買賣報告書」等資料，並
    在買賣報告書上蓋用偽造之上述印文，合計2 枚，隨即告知
    告訴人丁○○手上有股票買賣需要資金，要向告訴人借款，
    被告並將偽造完成之上述資料交由統一證券公司之職員賀淑
    珍，乙○○於告訴人至統一證券公司時，即交付予告訴人而
    行使之，乙○○並經被告之指示告知於各該交易日有融資買
    進渠所示之各檔股票，以及於96年8 月17日已賣出翁麗玲、
    邱錦龍帳戶之部分股票，待交割即可償還部分借款，使告訴
    人陷入錯誤而決定借款，告訴人遂於同年8月7日、8月8日、
    8月15日、8 月17日，分別匯款455萬元、2,560萬元、3,110
    萬元、950萬元（就告訴人於8 月17日匯款950萬元部分，業
    經本院認定有罪，已詳如前述），總計7,075 萬元，至被告
    之配偶丙○○申請之國泰世華商業銀行000000000000號活期
    存款帳戶內，足生損害於統一證券公司及丁○○。嗣丁○○
    持上開國泰世華商業銀行之取款憑條取款竟不獲兌現，復提
    示甲○○簽發之面額5,000 萬元之支票亦遭退票，始悉上情
    ，因認被告涉犯刑法第216條、第210條行使偽造私文書罪、
    第339條第1項詐欺取財罪嫌等語。然查，告訴人固有於96年
    8月7日、8月8日、8 月15日分別匯款455萬元、2,560萬元、
    3,110 萬元至丙○○上開國泰世華商業銀行帳戶內，此有活
    期（儲蓄）存款取款憑條、活期（儲蓄）存款存入憑條（97
    年度他字第2180號卷第19頁至第24頁）在卷可憑，惟被告於
    本院審理時供稱：起訴書說我分別在8月7日、8月8日、8 月
    15日、8 月17日陸續偽造不實的資料，這些不實的資料雖然
    是我偽造的，但我是在96年8 月17日同一天偽造的，再交給
    告訴人等語，核與證人丁○○於本院審理時證稱：（請提示
    他字卷第11頁，這張你何時拿到的？）96年8月17日下午2點
    多拿到的，是乙○○給我的，是在8 月17日我去匯款之前拿
    到的；（請提示他字卷第12-16頁，這5張你何時拿到的？）
    這幾張都是跟第11頁一樣，在8 月17日一起拿到的等語相符
    ，是檢察官上開所指被接續於96年8月7日，8月8日、8 月15
    日偽造不實文件，並交付告訴人而據以行使，使告訴人陷於
    錯誤，而分別於同年8月7日、8月8日、8月15日匯款455萬元
    、2,560萬元、3,110萬元，尚乏證據證明，惟此部分檢察官
    認與前開有罪部分有接續犯之實質上一罪關係，爰不另為無
    罪之諭知。
據上論結，應依刑事訴訟法第299條第1 項前段，刑法第216條、
第210條、第339條第1項、第55條、第219條，刑法施行法第1 條
之1，判決如主文。
本案經檢察官林冠佑到庭執行職務。
中    華    民    國    99    年    8     月    5     日
                  刑事第四庭    審判長法  官  郭惠玲
                                      法  官  呂政燁
                                      法  官  李明益
以上正本證明與原本無異。
如不服本判決應於收受送達後10日內向本院提出上訴書狀，並應
敘述具體理由；其未敘述上訴理由者，應於上訴期間屆滿後20日
內向本院補提理由書（均須按他造當事人之人數附繕本）「切勿
逕送上級法院」。告訴人或被害人如對於本判決不服者，應具備
理由請求檢察官上訴，其上訴期間之計算係以檢察官收受判決正
本之日期為準。
                                      書記官  劉穗筠
中    華    民    國    99    年    8     月    5     日
中華民國刑法第216條
（行使偽造變造或登載不實之文書罪）
行使第 210 條至第 215 條之文書者，依偽造、變造文書或登載
不實事項或使登載不實事項之規定處斷。
中華民國刑法第210條
（偽造變造私文書罪）
偽造、變造私文書，足以生損害於公眾或他人者，處 5 年以下
有期徒刑。
中華民國刑法第339條
（普通詐欺罪）
意圖為自己或第三人不法之所有，以詐術使人將本人或第三人之
物交付者，處 5 年以下有期徒刑、拘役或科或併科 1 千元以下
罰金。
以前項方法得財產上不法之利益或使第三人得之者，亦同。
前二項之未遂犯罰之。
附表一：一銀證券股份有限公司客戶未償還餘額清冊（許秀馨）
┌──────┬──┬───┬───┬───┬───┬────┐
│帳        號│種類│成交日│委託書│股  數│單  價│融資餘額│
├──────┼──┼───┼───┼───┼───┼────┤
│D-0000000-0 │元太│960801│107577│150000│66.20 │0000000 │
├──────┼──┼───┼───┼───┼───┼────┤
│D-0000000-0 │元太│960802│107577│100000│66.00 │0000000 │
├──────┼──┼───┼───┼───┼───┼────┤
│D-0000000-0 │元太│960802│107577│100000│65.90 │0000000 │
├──────┼──┼───┼───┼───┼───┼────┤
│D-0000000-0 │元太│960802│107577│100000│65.80 │0000000 │
├──────┼──┼───┼───┼───┼───┼────┤
│            │    │      │      │450000│      │00000000│
└──────┴──┴───┴───┴───┴───┴────┘
附表二：統一綜合證券股份有限公司客戶擔保維持率資料表
        （賴姿君）
┌─────┬────┬──┬────┬───┬────┬───────┬───┬────┐
│帳      號│證券名稱│資  │股  數  │成交日│成交單價│   融資金額   │本  日│本    日│
│          │        │券  │        │      │        │融資擔保品價款│收盤價│維 持 率│
├─────┼────┼──┼────┼───┼────┼───────┼───┼────┤
│0-000000-0│瑞    昱│資  │40,000  │960807│199.00  │4,776,000     │160.00│134.00％│
├─────┼────┼──┼────┼───┼────┼───────┼───┼────┤
│0-000000-0│瑞    昱│資  │40,000  │960808│194.00  │4,656,000     │160.00│137.46％│
├─────┼────┼──┼────┼───┼────┼───────┼───┼────┤
│          │        │小計│80,000  │      │        │9,432,000     │      │        │
├─────┼────┼──┼────┼───┼────┼───────┼───┼────┤
│0-000000-0│元    太│資  │100,000 │960808│64.80   │3,240,000     │48.75 │150.46％│
├─────┼────┼──┼────┼───┼────┼───────┼───┼────┤
│0-000000-0│元    太│資  │110,000 │960808│64.80   │3,564,000     │48.75 │150.46％│
├─────┼────┼──┼────┼───┼────┼───────┼───┼────┤
│0-000000-0│元    太│資  │120,000 │960808│64.60   │3,876,000     │48.75 │150.93％│
├─────┼────┼──┼────┼───┼────┼───────┼───┼────┤
│          │        │小計│330,000 │      │        │10,680,000    │      │        │
└─────┴────┴──┴────┴───┴────┴───────┴───┴────┘
附表三：統一綜合證券股份有限公司客戶擔保維持率資料表
        （楊雅蘭）
┌─────┬────┬──┬────┬───┬────┬───────┬───┬────┐
│帳      號│證券名稱│資  │股    數│成交日│成交單價│   融資金額   │本  日│本    日│
│          │        │券  │        │      │        │融資擔保品價款│收盤價│維 持 率│
├─────┼────┼──┼────┼───┼────┼───────┼───┼────┤
│0-000000-0│瑞    昱│資  │40,000  │960813│198.00  │4,752,000     │160.00│134.68％│
├─────┼────┼──┼────┼───┼────┼───────┼───┼────┤
│0-000000-0│瑞    昱│資  │40,000  │960813│198.00  │4,752,000     │160.00│134.68％│
├─────┼────┼──┼────┼───┼────┼───────┼───┼────┤
│          │        │小計│80,000  │      │        │9,504,000     │      │        │
├─────┼────┼──┼────┼───┼────┼───────┼───┼────┤
│0-000000-0│元    太│資  │100,000 │960813│65.00   │3,250,000     │48.75 │150.00％│
├─────┼────┼──┼────┼───┼────┼───────┼───┼────┤
│0-000000-0│元    太│資  │150,000 │960813│65.80   │4,935,000     │48.75 │148.18％│
├─────┼────┼──┼────┼───┼────┼───────┼───┼────┤
│0-000000-0│元    太│資  │150,000 │960813│65.00   │4,875,000     │48.75 │150.00％│
├─────┼────┼──┼────┼───┼────┼───────┼───┼────┤
│          │        │小計│400,000 │      │        │13,060,000    │      │        │
└─────┴────┴──┴────┴───┴────┴───────┴───┴────┘
附表四：日盛證券股份有限公司信用交易帳卡一覽表-融資（未
        銷）
        （李季璇）
┌────┬───────┬───┬────┬────┬───┬─────┐
│帳    號│股票代號及簡稱│起息日│交易種類│未銷股數│單  價│未還融資金│
├────┼───────┼───┼────┼────┼───┼─────┤
│12246-2 │2035唐榮      │960814│資買    │200,000 │34.80 │3,480,000 │
├────┼───────┼───┼────┼────┼───┼─────┤
│12246-2 │2035唐榮      │960814│資買    │100,000 │35.00 │1,749,500 │
├────┼───────┼───┼────┼────┼───┼─────┤
│        │              │      │合  計：│300,000 │      │5,229,500 │
├────┼───────┼───┼────┼────┼───┼─────┤
│12246-2 │8069元太      │960814│資買    │250,000 │65.00 │6,500,000 │
├────┼───────┼───┼────┼────┼───┼─────┤
│12246-2 │8069元太      │960814│資買    │200,000 │65.20 │5,216,000 │
├────┼───────┼───┼────┼────┼───┼─────┤
│        │              │      │合  計：│450,000 │      │11,716,000│
├────┼───────┼───┼────┼────┼───┼─────┤
│        │              │      │總  計：│750,000 │      │16,945,500│
└────┴───────┴───┴────┴────┴───┴─────┘
附表五：統一綜合證券股份有限公司買賣報告書（翁麗玲）
┌────────┬────┬────┬───┬────┬─────┬───┬────┬─────┐
│帳            號│證券種類│股    數│成交日│單    價│價      金│手續費│代扣稅款│應付金額  │
├────────┼────┼────┼───┼────┼─────┼───┼────┼─────┤
│0-000000-＊     │集賣群聯│5,000   │960817│429.00  │2,145,000 │3057  │        │2,146,943 │
│（0-000000-＊） │        │        │      │        │          │      │        │          │
├────────┼────┼────┼───┼────┼─────┼───┼────┼─────┤
│0-000000-＊     │集賣群聯│10,000  │960817│430.00  │4,300,000 │6127  │        │4,293,873 │
│（0-000000-＊） │        │        │      │        │          │      │        │          │
├────────┼────┼────┼───┼────┼─────┼───┼────┼─────┤
│0-000000-＊     │資賣瑞昱│40,000  │960817│161.00  │6,440,000 │9177  │1932    │2,346,809 │
│（0-000000-＊） │        │        │      │        │          │      │        │          │
├────────┼────┼────┼───┼────┼─────┼───┼────┼─────┤
│0-000000-＊     │資賣瑞昱│40,000  │960817│162.00  │6,480,000 │9177  │1944    │2,386,797 │
│（0-000000-＊） │        │        │      │        │          │      │        │          │
├────────┼────┼────┼───┼────┼─────┼───┼────┼─────┤
│                │        │        │      │小計：  │19,365,000│27538 │        │9,027,479 │
└────────┴────┴────┴───┴────┴─────┴───┴────┴─────┘
附表六：統一綜合證券股份有限公司買賣報告書（邱錦龍）
┌────────┬────┬────┬───┬────┬─────┬───┬────┬─────┐
│帳            號│證券種類│股    數│成交日│單    價│價      金│手續費│代扣稅款│應付金額  │
├────────┼────┼────┼───┼────┼─────┼───┼────┼─────┤
│0-000000-＊     │集賣群聯│5,000   │960817│428.00  │2,140,000 │3450  │        │2,139,655 │
├────────┼────┼────┼───┼────┼─────┼───┼────┼─────┤
│0-000000-＊     │集賣群聯│5,000   │960817│437.00  │2,135,000 │3042  │        │2,131,958 │
├────────┼────┼────┼───┼────┼─────┼───┼────┼─────┤
│0-000000-＊     │集賣群聯│10,000  │960817│428.00  │4,280,000 │6099  │        │4,273,901 │
├────────┼────┼────┼───┼────┼─────┼───┼────┼─────┤
│0-000000-＊     │集賣群聯│10,000  │960817│425.00  │4,250,000 │6056  │        │4,243,944 │
├────────┼────┼────┼───┼────┼─────┼───┼────┼─────┤
│0-000000-＊     │資賣瑞昱│40,000  │960817│161.00  │6,440,000 │9177  │1932    │2,346,809 │
├────────┼────┼────┼───┼────┼─────┼───┼────┼─────┤
│                │        │        │      │小計：  │19,365,000│27538 │        │12,996,612│
└────────┴────┴────┴───┴────┴─────┴───┴────┴─────┘

司法院資訊處製作；財團法人民間司法改革基金會備份。
